# 股权转让原来的内部交易如何处理

提问人：lingsu 时间：2018-03-02 13:41:06
版主，请教转让子公司股权后，原合并报表中的固定资产内部交易应该是转到投资收益还是营业外收入里？谢谢

回答人：chenyiwei
1 、原先的顺流交易损益，因标的资产已经对外处置，所以确认实现，其影响数体现在合并报表的投资收益中。 2 、原先的逆流交易损益，因为标的资产仍在合并报表范围内，不能认为已经实现，应继续进行合并抵销处理。